臺灣高等法院臺中分院刑事判決
110年度交上易字第215號
上  訴  人  
即  被  告  林益興


上列上訴人因過失傷害案件，不服臺灣臺中地方法院109年度交
易字第1401號中華民國109年12月30日第一審判決（起訴案號：
臺灣臺中地方檢察署109年度偵字第20255號），提起上訴，本院
判決如下：
    主  文
上訴駁回。
林益興緩刑貳年。
    犯罪事實及理由
一、本案經本院審理結果，認第一審判決認事用法及量刑均無不
    當，應予維持，除證據部分補充被告於本院審理時之自白（
    見本院卷第178頁）、臺中市交通事件裁決處110年4月28日
    中市交裁管字第1100017598號函附之臺中市車輛行車事故鑑
    定覆議委員會覆議意見書（見本院卷第65頁至第70頁）外，
    其餘均引用第一審判決書記載之犯罪事實、證據及理由（如
    附件）。
二、上訴人即被告（下稱被告）林益興上訴意旨略以：被告對犯
    罪事實認罪，且與被害人達成和解，請求從輕量刑，並宣告
    緩刑等語。
三、本院之判斷：
(一)原審以被告本案事證明確，適用刑法第284條前段、第41條
    第1項前段，刑法施行法第1條之1第1項等規定，並以行為人
    之責任為基礎，審酌被告或於案發後稱無意願至警局製作筆
    錄，或於偵查中未到庭接受偵訊，於原審法院開庭時突以電
    話告知另有銀行事務需處理，竟較原通知開庭時間遲到90分
    鐘始到庭等情事，對於案件處理態度不佳；然考量被告僅有
    妨害兵役前科、素行尚可；兼衡被告自述大專畢業之教育程
    度、父母均已過世、需要扶養就讀國中小孩、從事工地工作
    、去年年收入新臺幣28萬元、經濟狀況不佳、配偶罹患糖
    尿病等一切情狀，量處拘役50日，並諭知易科罰金之折算標
    準，經核原審判決認事用法並無違誤，並已具體斟酌刑法第
    57條各款所列情形，且未逾法定刑之範圍，亦與罪刑相當原
    則、比例原則無違，要無輕重失衡或偏執一端之情形，應予
    維持。
(二)按刑事審判旨在實現刑罰權之分配的正義，故法院對有罪被
    告之科刑，應符合罪刑相當之原則，使輕重得宜，罰當其罪
    ，以契合社會之法律感情，此所以刑法第57條明定科刑時應
    審酌一切情狀，尤應注意該條所列10款事項以為科刑輕重之
    標準，俾使法院就個案之量刑，能斟酌至當。而量刑輕重係
    屬事實審法院得依職權自由裁量之事項，苟已斟酌刑法第57
    條各款所列情狀而未逾越法定刑度，不得遽指為違法（最高
    法院72年度台上字第6696號判例要旨參照）。原判決理由已
    具體斟酌注意適用刑法第57條之規定，就量刑刑度詳為審酌
    ，未逾越法定刑度，復未濫用自由裁量之權限，且無輕重失
    衡之情形，被告上訴主張原判決量刑過重，係對原判決量刑
    職權之適法行使任意指摘，尚屬無據。又被告雖於本院審理
    時坦承犯行，與其於原審審理時否認犯行之態度不同，然本
    院考量不能因被告於本院審理時坦承犯行，即完全忽略被告
    於原審審理時所耗費司法資源之犯後態度，而認為原審量刑
    有過重之處。是被告之上訴核無理由，應予駁回。　　
(三)次按凡有審理事實職權之法院，均得依其職權諭知緩刑，而
    是否宣告緩刑，屬實體法上賦予法院得為自由裁量之事項，
    自應就行為人是否適具緩刑之情狀，於裁判時本於一般法律
    原則綜合裁量（最高法院72年台上字第6696號判例、103年
    度台非字第130號裁定參照）。查被告前未曾因故意犯罪，
    受有期徒刑以上刑之宣告，有臺灣高等法院被告前案紀錄表
    在卷可稽（見本院卷第45頁至第46頁），素行尚佳，僅因一
    時失慮觸犯刑罰，考量其犯後坦承犯行，且於本院審理期間
    已與告訴人和解，當庭向告訴人道歉，有本院審判筆錄附卷
    可稽（見本院卷第179頁），本院參酌被告過失情節，認其
    經此次偵審程序及科刑之教訓，當知所警惕戒慎，而無再犯
    之虞，本件對其宣告之刑以暫不執行為適當，爰併宣告緩刑
    2年，以啟自新。
四、據上論斷，應依刑事訴訟法第368條、第373條，刑法第74條
    第1項第1款，判決如主文。　　
本案經檢察官洪淑姿提起公訴，檢察官林綉惠、陳幸敏到庭執行
職務。
中　　華　　民　　國　　110 　年　　9 　　月　　23　　日
            刑事第六庭　  審判長法　官　唐  光  義
                                法　官　鍾  貴  堯
                                法　官　劉  柏  駿
以上正本證明與原本無異。
不得上訴。
                                書記官  林  巧  玲　　　
　　　　　　　
中　　華　　民　　國　　110 　年　　9 　　月　　23　　日
附錄本案論罪科刑法條：
中華民國刑法第284條
因過失傷害人者，處1年以下有期徒刑、拘役或10萬元以下罰金
；致重傷者，處3年以下有期徒刑、拘役或30萬元以下罰金。